臺灣新北地方法院刑事判決
111年度簡上字第179號
上  訴  人  臺灣新北地方檢察署檢察官
被      告  陳冠宇



上列上訴人因被告妨害秘密案件，不服本院民國111年1月12日所
為110 年度簡字第4160號第一審刑事簡易判決（聲請簡易判決處
刑案號：110年度偵字第30494號），提起上訴，本院管轄之第二
審合議庭判決如下：
    主  文
原判決撤銷。
陳冠宇犯竊錄非公開活動及身體隱私部位罪，處有期徒刑肆月，
如易科罰金，以新臺幣壹仟元折算壹日。
扣案之蘋果廠牌IPHONE10行動電話壹支沒收。
    事  實
一、陳冠宇與張○○（真實姓名、年籍詳卷）先前分別在新北市三
    重區某房屋3樓（下稱本件房屋，地址詳卷）承租分租套房
    居住，陳冠宇為張○○隔壁房間之租客，其二人間並不相識。
    詎陳冠宇利用此地利之便，基於無故以錄影方式竊錄他人非
    公開之活動、身體隱私部位之犯意，於民國109年8月9日11
    時59分許前2、3日某時(聲請簡易判決處刑書記載為民國109
    年8月9日11時59分許），於本件房屋持蘋果廠牌IPHONE10行
    動電話透過張○○分租套房之氣窗，開啟錄影功能往房內竊錄
    張○○沐浴後（聲請簡易判決處刑書記載沐浴前、後）未著衣
    之裸體影片，以此方式無故竊錄張○○非公開活動及身體穩私
    部位之畫面。嗣陳冠宇藉持有張○○影片為由與之聯繫，並於
    聯繫過程中將上開裸體影片傳送給張○○，張○○因而報警處理
    ，復為警持搜索票前往本件房屋搜索，並扣得上開行動電話
    1支。
二、案經張○○訴由新北市政府警察局三重分局報告臺灣新北地方
    檢察署檢察官偵查後聲請簡易判決處刑。　
　　理  由
一、上開犯罪事實，業據被告陳冠宇於警詢、偵查及本院訊問時
    均坦承不諱（見偵查卷第3頁至第6頁反面、第30至32頁、本
    院簡上字卷第61、62頁），且經證人即告訴人張○○於警詢時
    證述明確（見偵查卷第7頁至第8頁反面），復有被告與告訴
    人之通訊軟體微信對話紀錄翻拍照片、被告寫給告訴人之紙
    條照片、新北市政府警察局三重分局搜索扣押筆錄暨扣押物
    品目錄表（見偵查卷第11至13、20至23頁）、被告拍攝之影
    片光碟等在卷可稽，復有被告使用之蘋果廠牌IPHONE10行動
    電話1支扣案可佐，足認被告之自白與事實相符。本件事證
    明確，被告犯行堪以認定，應依法論罪科刑。 
二、核被告所為，係犯刑法第315條之1第2款之竊錄非公開活動
    及身體隱私部位罪。
三、撤銷改判、科刑之理由： 
　㈠原審判決以被告犯罪事證明確，予以論罪科刑，固非無見。
    惟按科刑判決旨在實現刑罰權之分配正義，故法院對有罪被
    告之科刑判決，應符合罪刑相當之原則，使輕重得宜，罰當
    其罪，以契合社會之法律感情，此所以刑法第57條明定科刑
    時應審酌一切情狀，尤應注意該條所列10款事項以為科刑輕
    重之標準。查告訴人本件遭竊錄地點為其分租套房內，此應
    屬常人所期待具有高度隱私之安全空間，被告竟透過告訴人
    分租套房之氣窗，竊錄告訴人沐浴後未著衣之裸體影片，並
    藉持有告訴人上開裸體影片為由與之聯繫，所為嚴重破壞告
    訴人對居住空間及隱私之安全感，且對告訴人造成心理創傷
    ，在在顯示被告主觀之惡性、所採行手段及對告訴人所生危
    害程度均屬非輕。原審於量刑時，未詳予審酌上情，對被告
    僅判處拘役40日，不免過輕，是檢察官上訴以原審量刑過輕
    ，指摘原判決不當，為有理由，原判決既有前揭失當之處，
    應由本院予以撤銷改判。 
　㈡爰審酌被告透過告訴人分租套房之氣窗，竊錄告訴人沐浴後
    未著衣之裸體影片，並藉持有告訴人上開裸體影片為由與之
    聯繫，所為嚴重破壞告訴人對居住空間及隱私之安全感，且
    對告訴人造成心理創傷，在在顯示被告主觀之惡性、所採行
    手段及對告訴人所生危害程度均屬非輕，殊值非難，復參酌
    被告犯後始終坦承犯行之態度，兼衡其犯罪動機、目的及被
    告雖有意與告訴人和解（見本院簡上字卷第63頁），然告訴
    人係提起附帶民事訴訟求償、無意願與被告和解，而無法達
    成和解之情形（見本院簡上字卷第35、62頁），暨被告自陳
    擔任髮型設計師、月收入約新臺幣5萬元、須撫養父親及罹
    癌之母親之家庭生活經濟狀況（見本院簡上字卷第61頁）等
    一切情狀，及告訴人對量刑之意見，量處如主文第2 項所示
    之刑，並諭知易科罰金之折算標準。
四、扣案之蘋果廠牌IPHONE10行動電話1支，係被告所有用以儲
    存被告為本件犯行錄得影像之物，業據被告於警詢及偵查中
    供述明確（見偵查卷第3頁反面至第4頁、第31頁），屬竊錄
    內容之附著物，不問屬於犯人與否，應依刑法第315條之3規
    定宣告沒收。又扣案之上開行動電話1支既經宣告沒收，其
    內所附著被告竊錄之電磁紀錄檔案，自為上開沒收效力所及
    ，無再為沒收之實益與必要。至卷附之光碟1片，僅係為調
    查本案而拷貝上開行動電話錄影內容供作附卷留存之證據使
    用，乃偵查中所衍生之物，非屬依法應予沒收之物，爰不併
    予宣告沒收，附此敘明。 
據上論斷，依刑事訴訟法第455條之1第1項、第3項、第369條第1
項前段、第364條、第299條第1 項前段（本案採判決精簡原則，
僅引述程序法條），判決如主文。
本案經檢察官陳雅詩偵查後聲請以簡易判決處刑，由檢察官林涵
慧到庭
執行公訴。
中    華    民    國   111    年    9   月    29     日
                  刑事第十七庭  審判長法  官  劉凱寧
　
                                      法  官  張景翔
　
                                      法  官  黃俊雯
上列正本證明與原本無異。
不得上訴。
                                      書記官  游斯涵
中    華    民    國   111    年   10   月    06     日 
附錄本案論罪科刑法條全文：
中華民國刑法第315條之1
有下列行為之一者，處三年以下有期徒刑、拘役或三十萬元以下
罰金：
一、無故利用工具或設備窺視、竊聽他人非公開之活動、言論、
    談話或身體隱私部位者。
二、無故以錄音、照相、錄影或電磁紀錄竊錄他人非公開之活動
    、言論、談話或身體隱私部位者。